【裁判字號】    95,訴,1172
【裁判日期】    951122
【裁判案由】    營業稅
【裁判全文】
臺北高等行政法院判決
                                     95年度訴字第01172號
                              .
原      告  永崴實業有限公司
代  表  人  甲○○（董事長）
訴訟代理人  丙○○
被      告  財政部臺灣省北區國稅局
代  表  人  凌忠嫄（局長）
訴訟代理人  乙○○
上列當事人間因營業稅事件，原告不服財政部中華民國95年2 月
9日台財訴字第09400621900 號訴願決定（案號：第00000000 號
），提起行政訴訟，本院判決如下：
    主  文
原告之訴駁回。
訴訟費用由原告負擔。
    事  實
一、事實概要：原告於民國（下同）84年間銷售貨物，未依規定
    開立統一發票，漏報銷售額合計新臺幣（下同）14,293,842
    元（含稅），經財政部賦稅署查獲，檢附稽核報告節略等相
    關事證移由臺北縣稅捐稽徵處（現更名為臺北縣政府稅捐稽
    徵處）審理違章成立，初核補徵原告營業稅680,659 元，並
    按所漏稅額680,659 元處以5 倍之罰鍰，共計3,403,200 元
    （計至百元止，下同）。而原告於88年7 月19日出具承諾書
    ，並於88年11月2 日補繳系爭營業稅680,659 元，並以其已
    補繳營業稅款，應從輕裁罰為由，申請復查，經臺北縣稅捐
    稽徵處以89年3 月9 日八九北稅法字第34051 號復查決定書
    駁回所請，原告不服，提起訴願，經財政部於91年9 月8 日
    以台財訴字第0890037146號訴願決定書撤銷原處分，嗣臺北
    縣稅捐稽徵處重核復查結果，以91年10月23日北稅法字第09
    10165407號復查決定書，變更原核定罰鍰金額，改按所漏稅
    額3 倍計罰，核定罰鍰金額為2,041,900 元。原告猶有未服
    ，提起訴願，再經財政部94年2 月23日台財訴字第09300535
    000 號訴願決定，將上開91年10月23日北稅法字第09101654
    07號復查決定撤銷。嗣因臺北市稅捐稽徵處有關營業稅業務
    由被告承接辦理，案經被告查核後，以94年9 月15日北區國
    稅法一字第0940023480號重核復查決定書（下稱原處分）變
    更原核定罰鍰金額為1,361,300 元（即按所漏稅額處以2 倍
    之罰鍰），原告仍有未服，提起訴願，遭決定駁回，遂提起
    本件行政訴訟。
二、兩造聲明：
（一）原告聲明：
  １、訴願決定及原處分有關罰鍰超過680,659元部分均撤銷。
  ２、訴訟費用由被告負擔。
（二）被告聲明：
  １、駁回原告之訴。
  ２、訴訟費用由原告負擔。
三、兩造之爭點：
（一）原告主張之理由：
  １、本件原告84年間銷售貨物，未依規定開立統一發票，漏報
      銷售額，經財政部賦稅署查獲，通報臺北縣稅捐稽徵處核
      定補徵營業稅額並處罰鍰，原告就此違章事實並無爭執。
  ２、惟按「納稅義務人，有左列情形之一者，除追繳稅款外，
      按所漏稅額處1 倍至10倍罰鍰：…三、短報或漏報銷售額
      者。」固為行為時營業稅法第51條第3 款定有明文。惟查
      財政部於94年6 月2 日以台財稅字第0940539890號函將「
      稅務違章案件裁罰金額或倍數參考表」所涉「短報或漏報
      銷售額者」之違章情形「二、銷貨時未依法開立發票且於
      申報當期銷售領時亦未列入申報」其裁罰金額或倍數已修
      正為「按所漏稅額處3 倍罰鍰。但於裁罰處分核定前已補
      報補繳稅款及以書面或於談話筆（紀）錄中承認違章事實
      者處2 倍之罰鍰；其情節輕微者並減輕處罰如下：1 年內
      經第1 次查獲及承諾繳清罰鍰者處1 倍之罰鍰。」並於94
      年6 月2 日生效。另按本件原告於94年9 月25日收受本件
      訴願撤銷重核復查決定書前，上開「稅務違章案件裁罰金
      額或倍數參考表」業經修正在案，而原告於88年7 月19日
      即出具承諾書，並於88年11月2 日繳納即補繳系爭稅款，
      參照「稅務違章案件裁罰金額或倍數參考表」，原告雖未
      於裁罰處分核定前補申報，然於本件處分書發文前已補繳
      系爭稅款並以書面承認違章事實，符合違章情節較輕者，
      是依修正後稅務違章案件裁罰金額或倍數參考表之規定應
      按所漏稅額處以1 倍之罰鍰，超過部分顯不合法。
（二）被告主張之理由：
  １、按「營業人銷售貨物或勞務，應依本法營業人開立銷售憑
      證時限表規定之時限，開立統一發票交付買受人。」、「
      營業人除本法另有規定外，不論有無銷售額，應以每二月
      為一期，於次期開始15日內，填具規定格式之申報書，檢
      附退抵稅款及其他有關文件，向主管稽徵機關申報銷售額
      、應納或溢付營業稅額。」、「納稅義務人，有左列情形
      之一者，除追繳稅款外，按所漏稅額處1 倍至10倍罰鍰，
      並得停止其營業：…三、短報或漏報銷售額者。」為行為
      時營業稅法第32條第1 項前段、第35條第1 項前段及加值
      型及非加值型營業稅法第51條第3 款所明定。
  ２、原告84年間銷售貨物，未依規定開立統一發票，漏報銷售
      額合計14,293,842元，經財政部賦稅署查獲，通報臺北縣
      稅捐稽徵處核定補徵營業稅額680,659 元，並按所漏稅額
      處5 倍罰鍰3,403,200 元。原告申經復查遭駁回，提起訴
      願經財政部訴願決定撤銷上開處分，嗣臺北縣稅捐稽徵處
      重核復查追減罰鍰1,361,300 元，原告復提起訴願，再經
      財政部決定撤銷前揭處分，其後被告重核復查決定改依修
      正稅務違章案件裁罰金額或倍數參考表規定，按所漏稅額
      處2 倍罰鍰，變更核定罰鍰金額為1,361,300 元。
  ３、而原告前於87年12月1 日第1 次遭查獲漏報進銷稅額違章
      行為，本次再因銷售貨物，未依規定開立統一發票，漏報
      銷售額14,293,842元，第2 次遭查獲（查獲日為88年1 月
      5 日），核與稅務違章案件裁罰金額或倍數參考表規定處
      1 倍罰鍰之規定不符，故原處分並無不合。
    理  由
一、本件於訴訟進行中被告代表人由許虞哲變更為凌忠嫄，茲據
    被告現任代表人依法具狀向本院聲明承受訴訟，核無不合，
    應予准許。
二、原告起訴主張：本件原告84年間銷售貨物，未依規定開立統
    一發票，漏報銷售額，經財政部賦稅署查獲，通報臺北縣稅
    捐稽徵處核定補徵營業稅額並處罰鍰，本件原告於88年7 月
    19日即出具承諾書，並於88年11月2 日繳納即補繳系爭稅款
    ，應有修正後「稅務違章案件裁罰金額或倍數參考表」之適
    用，本件罰鍰應按所漏稅額處以1 倍之罰鍰，原處分超過部
    分顯不合法，為此，依行政訴訟法第4 條第1 項之規定提起
    本件訴訟，求為判決如訴之聲明所示云云。
三、被告則以：原告前於87年12月1日經查獲第1次違章記錄，本
    次因原告84年間銷售貨物，未依規定開立統一發票，漏報銷
    售額14,293,842元，第2 次遭查獲（查獲日為88年1 月5 日
    ），是本件與稅務違章案件裁罰金額或倍數參考表規定處 1
    倍罰鍰規定之情形不符，原處分於法並無不合等語，資為抗
    辯。
四、按「營業人銷售貨物或勞務，應依本法營業人開立銷售憑證
    時限表規定之時限，開立統一發票交付買受人。」「營業人
    除本法另有規定外，不論有無銷售額，應以每二月為一期，
    於次期開始15日內，填具規定格式之申報書，檢附退抵稅款
    及其他有關文件，向主管稽徵機關申報銷售額、應納或溢付
    營業稅額。其有應納營業稅額者，應先向公庫繳納後，檢同
    繳納收據一併申報。」及「納稅義務人，有左列情形之一者
    ，除追繳稅款外，按所漏稅額處1 倍至10倍罰鍰，並得停止
    其營業：…三、短報或漏報銷售額者。」分別為行為時營業
    稅法第32條第1 項前段、第35條第1 項及第51條第3 款所明
    定。
五、本件如事實概要欄所述之事實，為兩造所不爭執，且有原告
    承諾書、臺北縣稅捐稽徵處復查報告、89年3 月9 日八九北
    稅法字第34051 號復查決定書、91年10月23日北稅法字第09
    10165407號復查決定書、財政部91年9 月8 日台財訴字第08
    90037146號訴願決定書、94年2 月23日台財訴字第09300535
    000 號訴願決定，被告94年9 月15日北區國稅法一字第0940
    023480號重核復查決定書等件附原處分卷可稽，堪信為真實
    。據此，原告所為違反營業稅法第32、35條之規定，原處分
    依營業稅法第51條第3 款規定，按所漏稅額處以2 倍之罰鍰
    （即1,361,300 元），於法即無不合。
六、次按「…二、銷貨時未依法開立發票，且於申報當期銷售額
    時亦未列入申報。…按所漏稅額處三倍罰鍰。但於裁罰處分
    核定前已補報補繳稅款及以書面或於談話筆（紀）錄中承認
    違章事實者，處二倍之罰鍰；其情節輕微者，並減輕處罰如
    下：一、一年內經第一次查獲及承諾繳清罰鍰者，處一倍之
    罰鍰。…」為94年6 月2 日生效之稅務違章案件裁罰金額或
    倍數參考表所明揭。本件原告雖主張本件違章情節輕微，依
    「稅務違章案件裁罰金額或倍數參考表」應按所漏稅額處以
    1 倍之罰鍰云云，惟查原告前於87年12月1 日業因漏報進銷
    項稅額違章情事，經稅捐主管機關查獲，本次再因84年間銷
    售貨物，未依規定開立統一發票，漏報銷售額14,293,842元
    情事遭查獲（查獲日為88年1 月5 日）等情，有違章案件管
    制查詢資料、違章案件辦理情形登記資料附原處分卷足憑，
    是本件既非一年內原告第一次遭查獲之違章行為，核與上開
    稅務違章案件裁罰金額或倍數參考表揭示應按所漏稅額處以
    1 倍罰鍰之情形自有未合，則原告主張本件應依稅務違章案
    件裁罰金額或倍數參考表規定按所漏稅額處以1 倍之罰鍰云
    云，自無可採。
七、綜上所述，本件原處分認事用法並無違誤，訴願決定遞予維
    持，亦無不合，原告徒執前詞，訴請撤銷訴願決定及原處分
    ，為無理由，應予駁回。
八、本件事證已臻明確，兩造其餘攻擊、防禦方法，經核與判決
    之結果不生影響，無庸逐一論述，併予敘明。
九、據上論結，本件原告之訴為無理由，爰依行政訴訟法第98條
    第3 項前段之規定，判決如主文。
中    華    民    國    95    年     11   月    22    日
                      第一庭審判長法  官  王立杰
                                  法  官  劉錫賢
                                  法  官  周玫芳
上為正本係照原本作成。
如不服本判決，應於送達後20日內，向本院提出上訴狀並表明上
訴理由，如於本判決宣示後送達前提起上訴者，應於判決送達後
20日內補提上訴理由書（須按他造人數附繕本）。
中    華    民    國    95    年    11    月    22    日
                                  書記官  何閣梅


司法院資訊處製作；財團法人民間司法改革基金會備份。
